臺灣臺北地方法院刑事判決　　　　　　　　　　　　　九十年度交簡上字第八號
　　上　訴　人
　　即　被　告　甲○○
右列上訴人因公共危險案件，不服本院新店簡易庭九十年度店交簡字第三七九號，中
華民國九十年五月二十五日第一審刑事簡易判決（檢察官聲請簡易判決處刑案號：台
灣台北地方法院檢察署九十年度偵字第五六二０號），提起上訴，本院管轄之第二審
合議庭判決如左：
    主      文
上訴駁回。
    事      實
一、甲○○於民國九十年二月七日凌晨，在台北市○○○路與友人飲用啤酒一瓶、並
    食用薑母鴨後，已達不能安全駕駛動力交通工具之程度，竟仍駕駛車號Ｔ二─二
    六四七號自用小客車行駛，且於當日凌晨四時二十二分許，以時速一百公里（當
    地速限八十公里）行駛至國道三甲號公路東向三公里處時，因超速行駛為警攔檢
    時所發現。嗣經警察當場施以呼氣測試，甲○○之呼氣酒精濃度已達每公升０．
    七八毫克。
二、案經內政部警政署國道公路警察局第六警察隊報請台灣台北地方法院檢察署檢察
    官聲請以簡易判決處刑。
    理      由
一、訊據被告甲○○固不否認其飲用酒類後駕駛自用小客車、嗣因超速行駛遭警查獲
    、及其遭查獲時呼氣酒精濃度已達每公升０．七八毫克之事實，惟辯稱：判斷能
    否安全駕駛，不應以吐氣所含酒精濃度為唯一依據，而其當時精神狀態正常，並
    無任何不能安全駕駛之情形，故不該當於刑法第一百八十五條之公共危險罪云云
    。然查：
  (1)前揭被告坦承不諱之事實，有卷附酒精濃度測試單、內政部警政署國道公路警察
    局舉發違反道路交通管理事件通知單、刑法第一百八十五條之三案件測試觀察紀
    錄表在卷可證；而按刑法第一百八十五條之三所規定服用酒類，不能安全駕駛動
    力交通工具而駕駛者，應負刑事責任，揆其立法目的本在藉抽象危險犯之犯罪構
    成要件，以嚇阻酒後駕車者對道路交通安全之危害。而所謂不能安全駕駛之認定
    ，並無一定之數值可供界定，而係由法院以一般社會通念之客觀標準，足生公共
    危險時即足。經查，目前行政機關所取締酒後駕車之參考標準，係依法務部於八
    十八年五月十日邀集司法院刑事廳、交通部、行政院衛生署、內政部警政署及中
    央警察大學等機關開會，所為凡呼氣酒精濃度逾每公升含０．五五毫克時，即屬
    不能安全駕駛之決議。上開會議決議本身固僅屬檢警取締酒後駕車之參考，尚無
    拘束法院之效力，惟以上開會議決議所採之標準，係參考美國、德國及日本等國
    家所進行之酒精濃度與精神狀態之測試實驗，亦即，各項實驗均發現凡呼氣中酒
    精濃度達每公升０．五五毫克時，就人之生理方面，已產生視覺反應遲鈍、影像
    不能集中、同時不能看清前方路況及車旁照後鏡等狀況，及駕駛能力已受有影響
    、肇事率已為一般人正常人之十倍之事實，則本院認被告呼氣中酒精濃度每公升
    達０．七八毫克，依一般社會通念，已達不能安全駕駛之程度。
  (2)況查被告係因違規超速而遭警查獲、且有多話之情形，亦有刑法第一百八十五條
    之三案件測試觀察紀錄表在卷可稽（參偵查卷第七頁），顯見被告於飲用酒類之
    後，有判斷能力降低、及影響精神狀態之情形，此亦足以佐證被告於飲用酒類之
    後，確已達到不能安全駕駛之程度。
    是以被告前述所辯，並不足採，故其有服用酒類，不能安全駕駛動力交通工具而
    駕駛之事實，足堪認定。
二、核被告所為，係犯刑法第一百八十五條之三醉態駕駛罪。原審以被告前開犯行之
    事證明確，依刑法第一百八十五條之三、第四十一條第一項前段（原審判決誤載
    為第四十一條第一項）、及罰金罰鍰提高標準條例第二條之規定，量處被告有期
    徒刑三月，並諭知易科罰金之折算標準，其認事、用法及量刑均尚稱妥適，被告
    猶以前述辯詞、及原審量刑過重云云而提起本件上訴，並無理由，自應將其上訴
    駁回。
三、又本件檢察官聲請簡易處刑時，其聲請簡易判決處刑書犯罪事實欄第一項第三行
    「一時二十六分許」之記載，與被告右開遭查獲之時間有所不同，顯係誤載，嗣
    到庭檢察官亦當庭更正前述記載為「四時二十二分」，附此敘明。
據上論斷，應依刑事訴訟法第四百五十五條之一第一項、第三項、第三百六十八條，
判決如主文。
本案經檢察官黃東焄到庭執行職務
中      華      民      國    九十一    年      十      月      七      日
                                  臺灣臺北地方法院交通法庭
                                      審判長法  官  劉壽嵩
                                            法  官  陳婷玉
                                            法  官  林鴻達
右正本證明與原本無異。
不得上訴。
                                            書記官  石幸代
中      華      民      國    九十一    年      十      月      九      日
